【裁判字號】    89,易,1005
【裁判日期】    891208
【裁判案由】    違反毒品危害防制條例
【裁判全文】
臺灣屏東地方法院刑事判決                        八十九年度易字第一五號
    公  訴  人  臺灣屏東地方法院檢察署檢察官
    被      告  甲○○
右被告因違反毒品危害防制條例案件，經檢察官提起公訴 (八十九年度毒偵字第一三
五三號)，暨移送併辦(八十九年度毒偵字第一七二三號)，本院判決如左：
    主  文
甲○○連續施用第一級毒品，累犯，處有期徒刑捌月。
扣案之海洛因毛重零點肆公克、橡皮管貳條，沒收銷燬之。
    事  實
一、甲○○前因違反肅清煙毒條例，經本院判處有期徒刑三年一月，於民國八十七年
    一月二十一日執行完畢，又因施用毒品，經裁定送觀察勒戒、強制戒治期滿後，
    由臺灣屏東地方法院於八十九年四月十九日以八十九年度戒毒偵字第一九○號為
    不起訴處分。五年內，甲○○復基於施用第一級毒品海洛因之概括犯意，自八十
    九年六月十六日回溯四十八小時內某時起，至八十九年八月七日十時止，在屏東
    地區某不詳地點等處，連續施用第一級毒品海洛因多次。為警於 (一)八十九年
    六月十六日十八時四十五分許，持檢察官簽發之搜索票，至甲○○之住處搜索時
    查獲，並扣得第一級毒品海洛因毛重○‧四公克；又於 (二)八十九年八月十日
    十七時許，在上址查獲，並扣得用以施打海洛因之橡皮管二條。
二、案經高雄市政府警察局鼓山分局報告臺灣屏東地方法院檢察署檢察官偵查起訴暨
    移送併辦。
    理  由
一、訊據被告甲○○對於右揭施打海洛因之犯罪事實，皆已坦承不諱，惟辯稱扣案之
    橡皮管二條為家裡醫務箱中之物品，非專供施用毒品之器具云云，經查：被告於
    八十九年六月十六日及同年八月十日為警查獲時，所採取之尿液，經送高雄市立
    凱旋醫院及屏東縣衛生局檢驗，均呈嗎啡陽性反應，有高市凱醫檢字第００６６
    ７號煙毒液檢驗成績書及屏縣衛檢六字第８９０２４４號煙毒及麻醉藥品類委託
    檢驗結果通知書附卷可稽，此外，復有扣案之海洛因毛重○‧四公克及橡皮管二
    條足資參佐，事證明確，被告自白部分，核與事實相符。至被告雖辯稱：扣案之
    橡皮管二條，非專供施用毒品之器具云云，惟被告於警訊時已明確表示，扣案之
    橡皮管是止血用的，因警方在我左手肘發現明顯之注射針孔，所以我才主動自床
    頭櫃上小抽屜取出等語，且衡諸常情，一般家庭之醫務箱中亦甚少有橡皮管等物
    ，足認被告所辯，顯屬飾卸之詞，委不足採，其犯行堪以認定。
二、核被告所為，係犯毒品危害防制條例第十條第一項之施用第一級毒品罪。被告多
    次犯行，時間緊接，方法相同，觸犯構成要件相同之罪名，顯係基於概括犯意為
    之，依連續犯規定論以一罪，並依法加重其刑。被告持有海洛因之行為，為施用
    之高度行為所吸收，不另論罪。被告曾因違反肅清煙毒條例，經本院判處有期徒
    刑三年一月，於八十七年一月二十一日執行完畢，有卷附被告全國刑案紀錄表可
    按，其受有期徒刑之執行完畢，五年以內，再犯有期徒刑以上之罪，為累犯，依
    法遞加重其刑。公訴人雖僅就被告於八十九年六月十六日前施用毒品之犯行提起
    公訴，然檢察官就犯罪事實一部起訴者，其效力及於全部，本件被告於前揭時日
    後，至八十九年八月七日前，施用毒品之犯行，與前揭起訴部分，有連續犯之關
    係，已如前述，本院自應就屬裁判上一罪之部分，一併加以裁判。爰審酌被告前
    因施用毒品案件，甫經臺灣屏東地方法院檢察署檢察官為不起訴處分，即又因施
    打海洛因而犯本罪，足認悔意不堅，惟因施用毒品屬自戕行為，且被告犯後尚能
    坦認犯行，態度良好等一切情狀，量處如主文所示之刑。扣案之海洛因毛重○‧
    四公克及橡皮管二條，應依毒品危害防制條例第十八條第一項前段，沒收銷燬之
    。
據上論斷，應依刑事訴訟法第二百九十九條第一項前段、毒品危害防制條例第十條第
一項、第十八條第一項前段、刑法第十一條前段、第五十六條、第四十七條，判決如
主文。
本案經檢察官潘國威到庭執行職務
中      華      民      國      八十九      年      十二    月    八    日
                                      臺灣屏東地方法院刑事第一庭
                                          法  官   包梅真
右正本證明與原本無異。
對於本判決如有不服應於收受送達後十日內向本院提出上訴書狀上訴於台灣高等法院
高雄分院並按他造當事人之人數附具繕本。
                                          書記官   蔡進吉
中      華      民      國      八十九      年      十二    月    八    日
附錄法條
毒品危害防制條例第十條第一項
施用第一級毒品者，處六月以上五年以下有期徒刑。


司法院資訊處製作；財團法人民間司法改革基金會備份。
